臺灣臺北地方法院交通件裁定　　　　　　　　　　　九十一年度交聲字第七五號
　　異議人即
　　受處分人　甲○○
右列受處分人等因違反道路交通管理處罰條例案件，對於臺北市交通事件裁決所中華
民國九十一年四月二十五日所為之處分（原處分案號：北市裁三字第駕裁２２—Ｚ0
0000000號、北市裁三字第裁２２—Ｚ00000000號），聲明異議，本
院裁定如左：
    主      文
異議均駁回。
    理      由
一、按汽車行駛於高速公路，而不遵管制之規定者，處新臺幣（下同）三千元以上六
    千元以下罰鍰，道路交通管理處罰條例第三十三條第一項定有明文，又汽車駕駛
    人駕駛汽車有違反同條例之行為，經交通勤務警察制止時，拒絕停車接受稽查而
    逃逸者，除按各該規定處罰外，處三千元以上六千元以下罰鍰，同條例第六十條
    第一項，亦有規定。而汽車駕駛人駕駛汽車違反道路交通管理處罰條例第三十三
    條第一項、第六十條規定者，除應依該條所規定之罰鍰處罰外，均予記違規點數
    一點，道路交通管理處罰條例第六十三條第一項第一款亦定有明文。
二、本件受處分人即異議人甲○○駕駛賴素爵所有車號ＦＣ—９８０９號自用小客車
    ，於九十一年二月十八日一時四十分許，在國道一號南向（即俗稱中山高）八公
    里至十公里處，該址時速限制為一百公里，而受處分人行駛時速達一百十三公里
    ，乃被內政部警政署國道公路警察局第一警察隊（下稱舉發機關）警員以車上之
    雷達測速器測定該自用小客車超速行為，且當時無其他車輛在前，舉發機關警員
    發現攔查，開警示燈並以指揮棒指揮受處分人停車受檢，詎該車未停車受檢，舉
    發機關員警駕駛警車尾隨其後，至南向十公里處始將該車攔停，並以受處分人違
    反道路交通管理處罰條例第三十三條第一項規定而予攔停後，就受處分人所為前
    開二項違規行為掣單舉發，嗣受處分人雖於舉發通知單上所載之應到案日期前向
    原處分機關提出申訴，經原處分機關請舉發機關調查結果，仍認受處分人確有在
    高速公路不遵管制規定，超速行駛，及駕駛汽車有違反同條例之行為，經交通勤
    務警察制止時，拒絕停車接受稽查而逃逸之二項違規行為，原處分機關乃分別依
    道路交通管理處罰條例第三十三條第一項、第六十三條第一項第一款及違反道路
    交通管理事件統一裁罰基準及處理細則第二十四條規定於九十一年四月二十五日
    ，就受處分人前開二項違規行為，各從輕裁處異議人罰鍰三千元，併各予記違規
    點數一點。
三、本件受處分人來狀否認有前揭違規行為，其聲明異議意旨略稱：受處分人未違規
    ，且當時有多部車輛同行，受處分人未加速逃逸，不知舉發機關攔檢何車，本件
    未有足夠證據證明受處分人違規，僅憑執勤警員一面之詞，說罰就罰，難令人心
    服，警方態度惡劣，吃相難看云云。經查：（一）交通警察掣單舉發違反道路交
    通管理處罰條例所列違規事實，本質上為行政處分，係公務員基於職務上權力，
    依法就特定具體事件所為具公法上效果之單方面行政行為，基於公務員為公法上
    行為具有公信力之原則，該行政行為當可被推定為真正，其據以依法處分之事實
    認定亦為正確無誤，從而受處分人未能提出證據以資證明在本件舉發時地，確未
    違規超速，亦未於警員稽查之際，加速駛離現場，不服從交通勤務警察之稽查，
    猶辯稱本件無足夠證據云云，毫無可採；（二）又逕行舉發違反道路交通管理事
    件，經汽車所有人依通知單所載應到案日期前到案，並告知違規駕駛人姓名、身
    分證統一編號及住址者，處罰機關應即另行通知違規駕駛人到案依法處理，逾應
    到案日期者，處罰機關應依道路交通管理處罰條例第八十五條第三項規定處罰該
    汽車所有人，違反道路交通管理事件統一裁罰標準及處理細則第二十四條亦定有
    明文，易言之，如汽車駕駛人在道路違規，為警當場攔停者，處罰機關固應處罰
    汽車駕駛人，而本件受處分人獲案當時所駕駛之自用小客車係賴素爵所有，再參
    諸本件舉發通知單，舉發機關員警仍記載正確之實際駕駛人姓名，足認受處分人
    當時確遭當場攔停舉發，原處分機關函請舉發機關查處後，以受處分人為本件被
    舉發之實際駕駛人而予以裁罰，並無違誤；（三）再查受處分人駕駛自用小客車
    於九十一年二月十八日時四十分許，在國道一號南向八公里至十公里處，該址時
    速限制為一百公里，而受處分人行駛時速達一百十三公里，乃被舉發機關警員以
    車上之雷達測速器測定該自用小客車超速行為，且當時無其他車輛在前，舉發機
    關警員發現攔查，開警示燈並以指揮棒指揮受處分人停車受檢，詎該車未停車受
    檢，舉發機關員警駕駛警車尾隨其後，至南向十公里處始將該車攔停等事實，亦
    已經舉發機關查處明確，有舉發機關九十一年四月一日公警國一刑訴字第０９１
    ００００４０２９號函影本在卷可參；（二）況且，經本院審理相同案例而得知
    此種舉發機關之車用雷達測速儀為「非照相式」，其所使用雷達測速器，經由該
    儀器所測得之速度，立即顯示於面板上，並無書面列印之資料，且均經經濟部標
    準檢驗局檢定合格，異議意旨不能證明本件舉發有何錯誤或不實之處，僅泛稱本
    件未有足夠證據證明受處分人違規，僅憑執勤警員一面之詞，說罰就說，難令人
    心服，警方態度惡劣，吃相難看云云，尚難認其辯解可採，綜上所述，本件事證
    明確，受處分人於本件舉發時地，在高速公路上駕駛自用小客車，有前開二項違
    規，事證明確，堪以認定。
四、綜上所述，受處分人確有前揭二項違規行為，原處分機關就受處分人前揭二項違
    規行為，共裁處罰鍰六千元，共記違規點數二點，均無違誤，本件受處分人之異
    議為無理由，自應將其前開異議，均予駁回。
據上論斷，應依道路交通案件處理辦法第十九條，裁定如主文。
中      華      民      國    九十一    年      九      月     三十     日
                                    臺灣臺北地方法院交通法庭
                                        法  官  黃程暉
右正本證明與原本無異
如不服本裁定應於送達後五日內向本院提出抗告狀
                                        書記官  張華瓊
中      華      民      國    九十一    年      十      月       一     日
